【裁判字號】    99,上易,1196
【裁判日期】    990928
【裁判案由】    詐欺
【裁判全文】
臺灣高等法院臺中分院刑事判決        99年度上易字第1196號
上  訴  人  臺灣苗栗地方法院檢察署檢察官
被      告  甲○○
上列上訴人因被告犯詐欺案件，不服臺灣苗栗地方法院99年度易
字第532號中華民國99年7月22日第一審判決（起訴案號：臺灣苗
栗地方法院檢察署98年度偵字第5765號、99年度偵字第337號）
，提起上訴，本院判決如下：
    主  文
上訴駁回。
    理  由
一、按依刑事訴訟法第350條、第361條、第362條、第367條規定
    ，不服地方法院之第一審判決而上訴者，須提出上訴書狀，
    並應敘述具體理由，為上訴必備之程式；其所提出之書狀未
    敘述上訴理由，或僅曾以言詞陳述上訴理由者，均應於上訴
    期間屆滿後20日內補提理由書於第一審法院。第一審法院經
    形式審查，認逾期未補提上訴理由者，應定期間先命補正；
    逾期未補正者，為上訴不合法律上之程式，應以裁定駁回。
    倘已提出上訴理由，但所提非屬具體理由者，則由第二審法
    院以上訴不合法律上之程式，判決駁回。而所謂具體理由，
    必係依據卷內既有訴訟資料或提出新事證，指摘或表明第一
    審判決有何採證認事、用法或量刑等足以影響判決本旨之不
    當或違法，而構成應予撤銷之具體事由，始克當之（例如：
    依憑證據法則具體指出所採證據何以不具證據能力，或依憑
    卷證資料，明確指出所為證據證明力之判斷如何違背經驗、
    論理法則）；倘僅泛言原判決認定事實錯誤、違背法令、量
    刑失之過重或輕縱，而未依上揭意旨指出具體事由，或形式
    上雖已指出具體事由，然該事由縱使屬實，亦不足以認為原
    判決有何不當或違法者（例如：對不具有調查必要性之證據
    ，法院未依聲請調查亦未說明理由，或援用證據不當，但除
    去該證據仍應為同一事實之認定），皆難謂係具體理由，俾
    與第二審上訴制度旨在請求第二審法院撤銷、變更第一審不
    當或違法之判決，以實現個案救濟之立法目的相契合，並節
    制濫行上訴（最高法院97年度臺上字第892 號刑事判決意旨
    參照）。
二、本件上訴人於民國99年8月13日向原審法院提出上訴書陳稱
    上訴理由略以：(一)原審諭知被告甲○○犯幫助詐欺罪2罪
    ，均各量處有期徒刑3月，並定應執行有期徒刑4月，固屬卓
    見。然查被告先後二次任意將金融帳戶提供他人犯罪使用，
    紊亂社會正常交易秩序，並使不法之徒藉此輕易詐欺取財後
    取得財物，致檢警難以追緝，助長犯罪風氣，且被害人之損
    失迄今未獲彌補，原審量刑及定應執行刑均尚屬過輕。(二)
    另告訴人乙○○具狀請求上訴之理由略以：被告提供兩個帳
    戶供詐欺集團使用，惡性重大，且尚未賠償告訴人遭詐騙之
    金額，原審只量處有期徒刑4月，顯然過輕，不足以懲戒被
    告等語，經核為有理由。據上，原審判決量刑有欠允當，請
    撤銷原判決，另為適當之量刑等語。
三、本院查：
(一)上訴人因不服地方法院之第一審判決而於法定期間內向原審
    法院提出上訴書敘明上訴理由，則依刑事訴訟法第361 條第
    2 項條文、立法修正理由及上開最高法院判決意旨，上訴人
    倘已提出上訴理由，但所提非屬具體理由者，則由第二審法
    院以上訴不合法律上之程式，以判決駁回之。至於上訴理由
    是否具體，係屬第二審法院審查範圍，則不在命補正之列（
    法院辦理刑事訴訟案件應行注意事項第162 點參照），合先
    敘明。
(二)經核上訴人所提出之上訴理由，仍非屬所謂之具體理由【即
    必須依據卷內既有訴訟資料或提出新事證，具體指摘或表明
    第一審判決有何採證認事、用法或量刑等足以影響判決本旨
    之不當或違法，而構成應予撤銷之具體事由，始克當之（例
    如：依憑證據法則具體指出所採證據何以不具證據能力，或
    依憑卷證資料，明確指出所為證據證明力之判斷如何違背經
    驗、論理法則），參見上開最高法院97年度臺上字第892 號
    刑事判決意旨】，上訴人上揭上訴理由所陳，僅係對原審判
    決所為之量刑再為爭執，並據為上訴之理由，而俱未依法指
    摘或表明第一審判決有何採證認事、用法或量刑等足以影響
    判決本旨之不當或違法，而構成應予撤銷之具體事由；復按
    量刑之輕重，係屬事實審法院得依職權自由裁量之事項，苟
    於量刑時，已依行為人之責任為基礎，並斟酌刑法第57條所
    列情狀，而未逾越法定範圍，又未濫用其職權，即不得遽指
    為違法（最高法院98年度臺上字第6660號判決意旨參照），
    而原審判決就被告所為2次幫助詐欺取財犯行，業已依法考
    量衡情而於法定範圍內為量刑及定其應執行之刑，並無逾越
    或濫用職權之情事，且檢察官上訴理由陳稱被告先後2次行
    為，紊亂社會交易秩序，助長犯罪風氣及使被害人受有損失
    未獲彌補各節，實業經原審判決於理由欄四載明「爰審酌被
    告因家庭經濟狀況不佳，不顧交付個人金融帳戶予他人可能
    淪為詐欺集團之犯罪之工具，執意寄送其帳戶之提款卡及密
    碼予不詳之人，助長犯罪風氣，並影響社會交易安全，增加
    被害人尋求救濟之困難，殊屬不當，然念及被告本身並未實
    際參與詐欺取財之犯行，責難性較輕，及犯後坦承犯行，已
    有悔意，態度尚佳等一切情狀」予以審酌而為量刑。茲檢察
    官就原審判決已審酌說明之事項再為引據，及引述告訴人以
    其單方立場所表達對於法院量刑之期盼，並請求從重量刑，
    未具體指明原審判決之量刑有何足以影響判決本旨之不當或
    違法，均難謂係具體理由。揆諸上開最高法院判決意旨，及
    依「程序優先於實體」之刑事訴訟法原則，本件上訴自不合
    法定上訴程式，應予駁回，並不經言詞辯論為之。
據上論斷，應依刑事訴訟法第367條前段、第372條，判決如主文
。
中    華    民    國    99    年    9     月    28    日
            刑事第八庭  審判長法  官  羅  得  村
                              法  官  簡  源  希
                              法  官  李  雅  俐
以上正本證明與原本無異。
不得上訴。
                              書記官  李  妍  嬅
中    華    民    國    99    年    9     月    28    日

司法院資訊處製作；財團法人民間司法改革基金會備份。
